hunspell-en-ru/output/en_ru.aff
SFX 39 Y 138
SFX 39 ить ью [бвлп]ить
SFX 39 иться ьюсь [бвлп]иться
SFX 39 ить ьём [бвлп]ить
SFX 39 иться ьёмся [бвлп]иться
SFX 39 ить ьёшь [бвлп]ить
SFX 39 иться ьёшься [бвлп]иться
SFX 39 ить ьёте [бвлп]ить
SFX 39 иться ьётесь [бвлп]иться
SFX 39 ить ьёт [бвлп]ить
SFX 39 иться ьётся [бвлп]иться
SFX 39 ить ьют [бвлп]ить
SFX 39 иться ьются [бвлп]иться
SFX 39 ть ву жить
SFX 39 ться вусь житься
SFX 39 ть вём жить
SFX 39 ться вёмся житься
SFX 39 ть вёшь жить
SFX 39 ться вёшься житься
SFX 39 ть вёте жить
SFX 39 ться вётесь житься
SFX 39 ть вёт жить
SFX 39 ться вётся житься
SFX 39 ть вут жить
SFX 39 ться вутся житься
SFX 39 евать ую [жшщчц]евать
SFX 39 евать уём [жшщчц]евать
SFX 39 евать уёшь [жшщчц]евать
SFX 39 евать уёте [жшщчц]евать
SFX 39 евать уёт [жшщчц]евать
SFX 39 евать уют [жшщчц]евать
SFX 39 еваться уюсь [жшщчц]еваться
SFX 39 еваться уётся [жшщчц]еваться
SFX 39 еваться уёшься [жшщчц]еваться
SFX 39 еваться уётесь [жшщчц]еваться
SFX 39 еваться уётся [жшщчц]еваться
SFX 39 еваться уются [жшщчц]еваться
SFX 39 евать юю [^жшщчц]евать
SFX 39 евать юём [^жшщчц]евать
SFX 39 евать юёшь [^жшщчц]евать
SFX 39 евать юёте [^жшщчц]евать
SFX 39 евать юёт [^жшщчц]евать
SFX 39 евать юют [^жшщчц]евать
SFX 39 еваться ююсь [^жшщчц]еваться
SFX 39 еваться юёмся [^жшщчц]еваться
SFX 39 еваться юёшься [^жшщчц]еваться
SFX 39 еваться юётесь [^жшщчц]еваться
SFX 39 еваться юётся [^жшщчц]еваться
SFX 39 еваться юются [^жшщчц]еваться
SFX 39 овать ую овать
SFX 39 овать уём овать
SFX 39 овать уёшь овать
SFX 39 овать уёте овать
SFX 39 овать уёт овать
SFX 39 овать уют овать
SFX 39 оваться уюсь оваться
SFX 39 оваться уёмся оваться
SFX 39 оваться уёшься оваться
SFX 39 оваться уётесь оваться
SFX 39 оваться уётся оваться
SFX 39 оваться уются оваться
SFX 39 ть ну деть
SFX 39 ться нусь деться
SFX 39 ть нем деть
SFX 39 ться немся деться
SFX 39 ть нешь деть
SFX 39 ться нешься деться
SFX 39 ть нете деть
SFX 39 ться нетесь деться
SFX 39 ть нет деть
SFX 39 ться нется деться
SFX 39 ть нут деть
SFX 39 ться нутся деться
SFX 39 ть ю уть
SFX 39 ться юсь уться
SFX 39 ть ем уть
SFX 39 ться емся уться
SFX 39 ть ешь уть
SFX 39 ться ешься уться
SFX 39 ть ете уть
SFX 39 ться етесь уться
SFX 39 ть ет уть
SFX 39 ться ется уться
SFX 39 ть ют уть
SFX 39 ться ются уться
SFX 39 хать ду хать
SFX 39 хаться дусь хаться
SFX 39 хать дем хать
SFX 39 хаться демся хаться
SFX 39 хать дешь хать
SFX 39 хаться дешься хаться
SFX 39 хать дете хать
SFX 39 хаться детесь хаться
SFX 39 хать дет хать
SFX 39 хаться дется хаться
SFX 39 хать дут хать
SFX 39 хаться дутся хаться
SFX 39 ать лю пать
SFX 39 аться люсь паться
SFX 39 ать лем пать
SFX 39 аться лемся паться
SFX 39 ать лешь пать
SFX 39 аться лешься паться
SFX 39 ать лете пать
SFX 39 аться летесь паться
SFX 39 ать лет пать
SFX 39 аться лется паться
SFX 39 ать лют пать
SFX 39 аться лются паться
SFX 39 ечь ягу лечь
SFX 39 ечься ягусь лечься
SFX 39 ечь яжем лечь
SFX 39 ечься яжемся лечься
SFX 39 ечь яжешь лечь
SFX 39 ечься яжешься лечься
SFX 39 ечь яжете лечь
SFX 39 ечься яжетесь лечься
SFX 39 ечь яжет лечь
SFX 39 ечься яжется лечься
SFX 39 ечь ягут лечь
SFX 39 ечься ягутся лечься
SFX 39 ять ю ять
SFX 39 ять ём ять
SFX 39 ять ёшь ять
SFX 39 ять ёте ять
SFX 39 ять ёт ять
SFX 39 ять ют ять
SFX 39 яться юсь яться
SFX 39 яться ёмся яться
SFX 39 яться ёшься яться
SFX 39 яться ётесь яться
SFX 39 яться ётся яться
SFX 39 яться ются яться
SFX 39 ать у дать
SFX 39 ать ем дать
SFX 39 ать ешь дать
SFX 39 ать ете дать
SFX 39 ать ет дать
SFX 39 ать ут дать

SFX 40 N 2
SFX 40   e     ive        e
SFX 40   0     ive        [^e]

SFX 41 Y 28
SFX 41 ить лю [бвмпф]ить
SFX 41 иться люсь [бвмпф]иться
SFX 41 дить жу дить
SFX 41 диться жусь диться
SFX 41 ить ю [аелнору]ить
SFX 41 иться юсь [аелнору]иться
SFX 41 ить у [жчшщ]ить
SFX 41 иться усь [жчшщ]иться
SFX 41 зить жу зить
SFX 41 зиться жусь зиться
SFX 41 сить шу сить
SFX 41 ситься шусь ситься
SFX 41 тить чу [^аеиоуыэюясч]тить
SFX 41 стить щу стить
SFX 41 титься чусь [^аеиоуыэюясч]титься
SFX 41 ститься щусь ститься
SFX 41 ть м ить
SFX 41 ться мся иться
SFX 41 ть шь ить
SFX 41 ться шься иться
SFX 41 ь е ить
SFX 41 ься есь иться
SFX 41 ть т ить
SFX 41 ься ся иться
SFX 41 ить ят [^жчшщ]ить
SFX 41 иться ятся [^жчшщ]иться
SFX 41 ить ат [жчшщ]ить
SFX 41 иться атся [жчшщ]иться

SFX 42 Y 3
SFX 42 ый а нный
SFX 42 ый о нный
SFX 42 ый ы нный

SFX 43 Y 3
SFX 43   e     ions       e
SFX 43   y     ications   y
SFX 43   0     ens        [^ey]
